ACORDAO-COMPLETO-2357373

ACÓRDÃO DE RELAÇÃO

ACÓRDÃO DE RELAÇÃO 6695/2019 ATA 26/2019 - PRIMEIRA CÂMARA

Acórdão 6695/2019-TCU-Primeira Câmara
Os Ministros do Tribunal de Contas da União, reunidos em sessão da Primeira Câmara, tendo em vista estes autos de processo de representação formulada pela Omni Comércio e Serviços Ltda. em razão de irregularidades ocorridas no pregão 4/2018, promovido pelo Fundo Nacional de Desenvolvimento da Educação (FNDE) , cujo objeto é o registro de preços para a aquisição de conjuntos de robótica educacional; 
Considerando que, por meio dos Acórdão 6750/2018-TCU-Primeira Câmara e 2.480/2019-1ª Câmara, esta Corte conheceu da representação para, no mérito, ser considerada procedente, oportunidade em que restou indeferido o pedido de ingresso como parte interessada nos autos formulado pela ora recorrente, por não ter demonstrado razão legítima para intervir no processo; 
Considerando que a interposição de pedido de reexame deve estar acompanhada de prévia demonstração de seu interesse para intervir no processo; 
Considerando que a recorrente veicula interesses eminentemente privados, fundados na sua eliminação do certame;
Considerando que a demonstração de legítima e comprovada razão para intervir na causa não pode ser fundamentada na simples participação como licitante em certame do FNDE sobre o qual se alegam indícios de irregularidades; 
ACORDAM, por unanimidade, com fundamento no art. 48 da Lei 8.443/1992, c/c o art. 143, inciso IV, alínea "b", do Regimento Interno, quanto ao processo a seguir relacionado, em não conhecer do pedido de reexame interposto pela Omni Comércio e Serviços Ltda. e dar ciência desta deliberação à recorrente:
1. Processo TC-Processo 012.434/2018-3 (REPRESENTAÇÃO) 
	1.1. Recorrente: Omni Comercio e Servicos Ltda (38.029.534/0001-13) 
	1.2. Interessados: Brink Mobil Equipamentos Educacionais Ltda (79.788.766/0001-32) ; Ebn Comercio, Importacao e Exportacao Ltda. (21.111.808/0001-16) 
	1.3. Órgão/Entidade: Fundo Nacional de Desenvolvimento da Educação
	1.4. Relator: Ministro Benjamin Zymler
	1.5. Representante do Ministério Público: não atuou
	1.6. Relator da deliberacao recorrida: Ministro Walton Alencar Rodrigues
	1.7. Unidades Técnicas: Secretaria de Recursos (SERUR) ; Secretaria de Controle Externo de Aquisições Logísticas (Selog) .
	1.8. Representação legal: Everardo Ribeiro Gueiros Filho (OAB/DF 19.740) , José Eduardo Rangel Alckmin (OAB/DF 2.977) e Rodrigo Otávio Barbosa de Alencastro (OAB/DF 15.101) , Eliza Tiyoko Cavalcante Trauczynski (OAB/PR 38957) , Pedro Júnior Rosalino Braule Pinto (OAB/DF 29477) e outros. 
	1.9. Determinações/Recomendações/Orientações: não há.

Primeira Câmara

BENJAMIN ZYMLER

Ministro Walton Alencar Rodrigues

Everardo Ribeiro Gueiros Filho (OAB/DF 19.740), José Eduardo Rangel Alckmin (OAB/DF 2.977) e Rodrigo Otávio Barbosa de Alencastro (OAB/DF 15.101), Eliza Tiyoko Cavalcante Trauczynski (OAB/PR 38957), Pedro Júnior Rosalino Braule Pinto (OAB/DF 29477) e outros.

Não atuou

REPRESENTAÇÃO (REPR)

Secretaria de Recursos (SERUR); Secretaria de Controle Externo de Aquisições Logísticas (Selog).